臺灣高雄地方法院刑事判決　　　　　　　九十一年度訴字第二九七五號
　　公　訴　人　臺灣高雄地方法院檢察署檢察官
　　被　　　告　甲○○
右列被告因違反毒品危害防制條例案件，經檢察官提起公訴（九十一年度偵字第二三
○五號、第四八五一號），本院判決如左：
    主  文
甲○○連續施用第一級毒品，累犯，處有期徒刑壹年。
扣案海洛因柒包（驗前毛重點公克，驗後合計淨重壹點捌貳公克，包裝重壹點肆
捌公克，純度肆拾壹點壹陸﹪，純質淨重零點柒伍公克）、塑膠鏟子壹截（含微量海
洛因殘渣，量微無法剝離），均沒收銷燬之。
被訴施用第二級毒品部分，無罪。
    事  實
一、甲○○曾於民國八十四年、八十五年間各犯有竊盜、違反勘亂時期肅清煙毒條例
    案件一次，經法院分別判處有期徒刑六月、三年二月確定，經定應執行刑為有期
    徒刑三年六月，甫於八十八年十月八日交付保護管束期滿執行完畢。又前曾因施
    用第一級毒品海洛因案件，經送觀察、勒戒後，認無繼續施用毒品之傾向，業由
    臺灣高雄地方法院檢察署檢察官於八十八年十一月二十二日，以八十八年度毒偵
    字第二五八號為不起訴處分確定。再於八十九年間復因施用第一級毒品海洛因，
    經送觀察、勒戒（本院八十九年度毒聲字第五一六九號）、強制戒治（本院八十
    九年度毒聲字第五八八二號），並就其施用第一級毒品犯行，由本院於九十一年
    六月十七日，以九十一年度訴字第八三六號刑事判決判處有期徒刑一年，於同年
    七月十五日確定（尚未執行）。詎甲○○仍不知悔改，於前受不起訴處分確定後
    五年以內，明知海洛因係第一級毒品，不得非法持有、施用，竟仍基於施用第一
    級毒品海洛因之概括犯意，自前案判決宣判後（即九十一年六月十七日）某時起
    至同年六月二十五日十三時許往前回溯二十四小時內之某時止，在其位於高雄縣
    旗山鎮○○里○○街三十一巷七號住處，連續施用第一級毒品海洛因多次，為警
    於九十一年六月二十五日十三時許，在高雄縣旗山鎮○○路八十四之四號前查獲
    《另先於九十一年五月九日十一時五分許，在高雄縣旗山鎮○○街福德宮前為警
    查獲，並扣得海洛因柒包（驗前毛重三．三公克，驗後合計淨重一．八二公克，
    包裝重一．四八公克，純度四十一．一六﹪，純質淨重○．七五公克）、塑膠鏟
    子一截（含微量海洛因殘渣，量微無法剝離）、空夾鏈袋八十三個等物，惟此部
    分犯行，已為前案即本院九十一年度訴字八三六號刑事判決判效力所及，詳後述
    》，經採其尿液送檢驗結果得知上情，並就其上開施用第一級毒品海洛因之事實
    ，由本院以九十一年度毒聲字第三七九九號裁定送強制戒治在案。
二、案經高雄縣警察局旗山分局報告臺灣高雄地方法院檢察署檢察官偵查起訴。
    理  由
壹、有罪部分：
一、訊據被告甲○○對右揭犯罪事實供認不諱，而被告於前揭時、地遭警查獲時所採
    尿液送驗結果，確呈海洛因陽性反應之事實，有高雄縣政府衛生局煙毒尿液檢驗
    成績書（九十一煙檢字第九八五號）一紙附於警卷可稽，足認被告之自白核與事
    實相符。又被告前曾因施用第一級毒品海洛因案件，經送觀察、勒戒後，認無繼
    續施用毒品之傾向，業由臺灣高雄地方法院檢察署檢察官於八十八年十一月二十
    二日，以八十八年度毒偵字第二五八號為不起訴處分確定。再於八十九年間復因
    施用第一級毒品海洛因，經送觀察、勒戒（本院八十九年度毒聲字第五一六九號
    ）、強制戒治（本院八十九年度毒聲字第五八八二號），並就其施用第一級毒品
    犯行，由本院於九十一年六月十七日，以九十一年度訴字第八三六號刑事判決判
    處有期徒刑一年，於同年七月十五日確定（尚未執行）之事實，亦有臺灣高等法
    院被告全國前案紀錄表一紙附卷足憑，被告於前受不起訴處分確定後五年以內，
    再犯本案相同罪行，為三犯，復由本院就其上開施用第一級毒品海洛因犯行，以
    九十一年度毒聲字第三七九九號裁定送強制戒治之事實，亦有該裁定書一紙附卷
    （九十一年度毒偵字第四八五一號偵查卷第二十二頁）可證。事證明確，被告右
    揭連續施用第一級毒品海洛因之犯行洵堪認定，應予依法論科。
二、查海洛因係毒品危害防制條例第二條第二項第一款所定之第一級毒品，不得非法
    持有、施用，被告竟持以施用，故核被告甲○○所為，係犯毒品危害防制條例第
    十條第一項之施用第一級毒品罪。被告施用第一級毒品海洛因前同時持有第一級
    毒品海洛因，其持有之低度行為，已為施用之高度行為所吸收，不另論以持有罪
    。又被告自九十一年六月十七日即前案（本院九十一年度訴字第八三六號）判決
    宣判後某時起至同年六月二十五日十三時許往前回溯二十四小時內之某時止，就
    上開多次施用第一級毒品海洛因之犯行，係時間緊接，手法相同，觸犯構成要件
    同一之罪名，顯係基於概括之犯意反覆為之，為連續犯，應依刑法第五十六條之
    規定，論以連續施用第一級毒品海洛因一罪，並依法加重其刑。再告曾於八十四
    年、八十五年間各犯有竊盜、違反勘亂時期肅清煙毒條例案件一次，經法院分別
    判處有期徒刑六月、三年二月確定，經定應執行刑為有期徒刑三年六月，甫於八
    十八年十月八日交付保護管束期滿執行完畢，有臺灣高等法院被告全國前案紀錄
    表一紙附卷可稽，被告於前受有期徒刑之執行完畢後五年以內，再犯本案有期徒
    刑以上之罪，為累犯，應依刑法第四十七條之規定，加重其刑。被告所應處之刑
    有二種以上加重之原因，應依法遞加之。爰審酌被告前曾因施用第一級毒品海洛
    因案件，經送觀察、勒戒後，認無繼續施用毒品之傾向，業由臺灣高雄地方法院
    檢察署檢察官於八十八年十一月二十二日，以八十八年度毒偵字第二五八號為不
    起訴處分確定。再於八十九年間復因施用第一級毒品海洛因，經送觀察、勒戒（
    本院八十九年度毒聲字第五一六九號）、強制戒治（本院八十九年度毒聲字第五
  八八二號），並就其施用第一級毒品犯行，由本院於九十一年六月十七日，以九
    十一年度訴字第八三六號刑事判決判處有期徒刑一年，於同年七月十五日確定（
    尚未執行），被告於前受不起訴處分確定後五年以內，再犯本案相同罪行，為三
    犯，顯見意志不堅，並對施用毒品之行為不知悛悔，惟其犯罪係戕害自身，尚未
    害及他人，及犯後已坦承犯行，態度尚佳等一切情狀，爰量處如主文所示之刑，
    以示儆懲。
三、另查，被告另於九十一年五月九日十一時五分許，在高雄縣旗山鎮○○街福德宮
    前為警查獲，並扣得海洛因柒包（驗前毛重三．三公克，驗後合計淨重一．八二
    公克，包裝重一．四八公克，純度四十一．一六﹪，純質淨重○．七五公克）、
    塑膠鏟子一截（含微量海洛因殘渣，量微無法剝離）、空夾鏈袋八十三個等物，
    及被告於該時、地遭警查獲時所採尿液送驗結果，確呈嗎啡陽性反應之事實，有
    高雄縣政府衛生局九十一煙檢字第六九○號煙毒尿液檢驗成績書一紙可稽。此部
    分之犯行，已因被告曾於八十九年間施用第一級毒品海洛因之二犯罪行，由本院
    於九十一年六月十七日，以九十一年度訴字第八三六號刑事判決判處有期徒刑一
    年，該第一審判決因被告未上訴而於同年七月十五日確定，則該確定判決暨判力
    對於時間效力之範圍，應及於該判決宣示之日即九十一年六月十七日止（司法院
    （82）廳刑一字第一○八五六號法律研討意見參照），此部分犯行業經公人認不
    另為不起訴處分之諭知（詳本案起訴書證據並所犯法條欄三所載）在案，惟被告
    於該時、地遭警查獲時扣案之第一級毒品毒品海洛因一包（驗前毛重○．二六二
    五公克，驗後淨重○．○九公克，包裝重○．四四公克），確含有海洛因成份之
    事實，已據法務部調查局鑑驗屬實，有該局九十一年七月十六日調科壹字第２２
    ００１３６７８０號鑑定通知書一紙附卷（詳九十一年度毒偵字第二三○五號偵
    查卷第七頁）可稽，另扣案塑膠鏟子一截（含微量海洛因殘渣，量微無法剝離）
    ，亦確含有微量海洛因成分之事實，有高雄醫學大學附設中和紀念醫院九十一年
    十二月三日報告編號９１－２９７５號（詳本院卷第三十六頁），均確屬毒品危
    害防制條例所定之毒品，為違禁物，不問屬於犯人與否，爰併依毒品危害防制條
    例第十八條第一項前段之規定，宣告均沒收銷燬之。另扣案空夾鏈袋八十三個，
    因無海洛因陽性反應（詳本院卷第三十五頁），非屬違禁物，亦非公訴人起訴範
    圍內供犯本罪所用之物，爰不予宣告沒收，應由公訴人另行處理，附此敘明。
貳、無罪（被訴施用第二級毒品安非他命）部分：
一、公訴意旨另以：被告甲○○於九十一年五月九日十一時五分許為警查獲、並採尿
    送驗結果，確呈安非他命陽性反應之事實（詳高雄縣衛生局九十一年五月二十日
    九一煙檢字第六九○號煙毒尿液檢驗成績書，九十年度毒偵字第一三○五號偵查
    卷第七頁），因認被告另涉犯毒品危害防制條例第十條第二項之施用第二級毒品
    安非他命罪嫌。
二、按「犯罪事實應依證據認定之，無證據不得推定其犯罪事實」，又「不能證明被
    告犯罪者，應諭知無罪之判決」，刑事訴訟法第一百五十四條、第三百零一條第
    一項分別定有明文。次按「認定不利於被告之事實，須依積極證據，苟積極證據
    不足為不利於被告事實之認定，即應為有利於被告之認定，更不必有何有利之證
    據」；再「事實之認定，應憑證據，如未能發現相當證據，或證據不足以證明，
    自不能以推測或擬制之方法，以為裁判之基礎」，此有最高法院三十年上字第八
    一六號、四十年台上字第八六號判例可資參照，核先敘明。
三、訊據被告甲○○堅詞否認有何公訴意旨所指之施用第二級毒品犯行，辯稱：從未
    施用第二級毒品，並請求重新鑑定等語。公訴意旨認被告另涉犯毒品危害防制條
    例第十條第二項之施用第二級毒品罪嫌，係以被告於九十一年五月九日十一時五
    分許，為警查獲時所採尿液送驗結果確呈安非他命陽性反應之事實，有高雄縣政
    府衛生局九十一年五月二十日九一煙檢字第六九○號煙毒尿液檢驗成績書一紙可
    據，為其立論根據。然查，上揭煙毒尿液檢驗成績書，係以免役學分析法、
    TAOXI －LAB方法為檢驗方式，嗣經本院依聲請再送請高雄醫學大學附設中和紀
    念醫院，以氣象層析質譜儀法（即ＧＣ\ＭＳ）為確認檢驗結果，係呈安非他命
    陰性反應，有該醫院九十一年十二月六日報告編號９１１２－９號一紙附卷可據
    （詳本院卷第三十九頁），顯見被告於該時、地經警查獲時，確無施用第二級毒
    品之事實，已堪認定。此外，復查無積證據足資證明被告有何公訴意旨所指之施
    用第二級毒品犯行，揆諸前揭法律規定與最高法院判例意旨，爰為被告無罪判決
    之諭知。
據上論斷，應依刑事訴訟法第二百九十九條第一項前段、第三百零一條第一項，毒品
危害防制條例第十條第一項、第十八條第一項前段，刑法第十一條前段、第五十六條
、第四十七條，判決如主文。
本案經檢察官郭文俐到庭執行職務。
中      華      民      國      九十一    年    十二    月    三十一    日
                                    臺灣高雄地方法院刑事第七庭
                                      法  官  柯  盛  益
右正本證明與原本無異。
如不服本判決，應於判決送達後十日內，向本院提出上訴狀。
                                      書記官  陳  昱  良
中      華      民      國      九十一    年    十二    月    三十一    日
附錄本案判決論罪科刑法條全文
毒品危害防制條例第十條：
施用第一級毒品者，處六月以上五年以下有期徒刑。
